臺灣高等法院刑事判決　　　　　　　　99年度上訴字第4108號
上　訴　人
即　被　告　趙慶芳
選任辯護人　柯士斌　律師
　　　　　　蘇子良　律師
上列上訴人因違反毒品危害防制條例案件，不服臺灣基隆地方法
院99年度訴字第303號，中華民國99年8月30日第一審判決（起訴
案號：臺灣基隆地方法院檢察署99年度偵字第1189號及併辦案號
：99年度偵字第1190號），提起上訴，本院判決如下：
    主  文
原判決撤銷。
趙慶芳販賣第一級毒品，壹拾捌罪，各處如附表一所示之刑；又
販賣第二級毒品，陸罪，各處如附表二所示之刑，應執行有期徒
刑拾玖年。未扣案之販賣毒品所得總計新臺幣拾伍萬肆仟元沒
收之，如全部或一部不能沒收時，以其財產抵償之。扣案如附表
三所示之物沒收銷燬或沒收之。
    事  實
一、趙慶芳（綽號「阿芳」、「芳兄」），明知海洛因及甲基安
    非他命(起訴書誤載為安非他命，應予更正)分別為毒品危害
    防制條例第2條第2項第1、2款所列管之第一級、第二級毒品
    ，不得非法持有、販賣，猶基於意圖營利，以自己持用之00
    00000000號、0000000000號行動電話作為販賣毒品聯繫之用
    ，先後分別為下列販賣海洛因、甲基安非他命之行為：
  (一)於民國(下同)98年10月15日上午11時1分許，陳文漳以00000
    00000號行動電話聯繫趙慶芳0000000000 號行動電話，表示
    欲購買新臺幣（下同）3000元之甲基安非他命，趙慶芳應允
    後，於同日上午11時15分許，在基隆市安樂區○○○路108
    之9號9樓趙慶芳居處樓下交易，由趙慶芳交付2公克甲基安
    非他命予陳文漳，並收取3000元價款。
  (二)於98年10月18日中午12時1分許，陳文漳以0000000000號行
    動電話聯繫趙慶芳0000000000號行動電話，表示欲購買5000
    元之海洛因，趙慶芳應允後，於同日中午12時21分許，在陳
    文漳位於基隆市○○路租屋處樓下對面照相館前交易，由趙
    慶芳交付0.9公克海洛因予陳文漳，並收取5000元價款。
  (三)於98年10月18日下午4時17分許，陳文漳以0000000000號行
    動電話聯繫趙慶芳0000000000號行動電話，表示欲購買3000
    元之甲基安非他命，趙慶芳應允後，於同日下午4時45分許
    ，在趙慶芳上開居處樓下交易，由趙慶芳交付2公克甲基安
    非他命予陳文漳，並收取3000元價款。
  (四)於98年10月23日晚上10時41分許，陳文漳以0000000000號行
    動電話聯繫趙慶芳0000000000號行動電話，表示欲購買3000
    元之甲基安非他命，趙慶芳應允後，於同日晚上10時51分許
    ，在趙慶芳上開居處樓下交易，由趙慶芳交付2公克甲基安
    非他命予陳文漳，並收取3000元價款。
  (五)於98年10月24日下午2時36分許，陳文漳以0000000000號行
    動電話聯繫趙慶芳0000000000號行動電話，表示欲購買5000
    元之海洛因及3公克之甲基安非他命，趙慶芳應允後，於同
    日下午3時許，在基隆長庚醫院情人湖院區外之OK便利商店
    交易，由趙慶芳交付0.9公克海洛因及3公克甲基安非他命予
    陳文漳，並分別收取5000元及4000元價款。
  (六)於98年11月6日晚上11時12分許，陳文漳以0000000000號行
    動電話聯繫趙慶芳0000000000號行動電話，表示欲購買5000
    元之海洛因，趙慶芳應允後，於同年月7日凌晨0時30分許，
    在趙慶芳上開居處樓下交易，由趙慶芳交付0.9公克海洛因
    予陳文漳，並收取5000元價款。
  (七)於98年11月7日下午4時31分許，陳文漳以0000000000號行動
    電話聯繫趙慶芳0000000000號行動電話，表示欲購買3000元
    之甲基安非他命，趙慶芳應允後，於同日下午4時51分許，
    在趙慶芳上開居處樓下交易，由趙慶芳交付2公克甲基安非
    他命予陳文漳，並收取3000元價款。
  (八)於98年12月7日晚上6時30分許，趙慶芳以0000000000號行動
    電話聯繫陳文漳0000000000號行動電話，雙方合意交易1錢
    之海洛因，於同日晚上6時36分許，在陳文漳位於基隆市○
    ○路租屋處樓下交易，由趙慶芳交付1錢海洛因予陳文漳，
    並收取1萬9000元價款。
  (九)於99年1月1日晚上8時59分許，陳文漳以0000000000號行動
    電話聯繫趙慶芳0000000000號行動電話，表示欲購買1萬900
    0元之海洛因，趙慶芳應允後，於同日晚上10點06分許，在
    陳文漳位於基隆市○○路租屋處樓下交易，由趙慶芳交付1
    錢海洛因予陳文漳，並收取1萬9000元價款。
  (十)於99年1月12日下午2時12分許，陳文漳以0000000000號行動
    電話聯繫趙慶芳0000000000號行動電話，表示欲購買1萬900
    0元之海洛因，趙慶芳應允後，雙方旋在陳文漳位於基隆市
    ○○路租屋處樓下交易，由趙慶芳交付1錢海洛因予陳文漳
    ，並收取1萬9000元價款。
  (十一)於99年1月17日晚上8時15分許，趙慶芳以0000000000號行動
    電話聯繫陳文漳0000000000號行動電話，雙方合意交易1萬
    9000元之海洛因，於同日晚上9時27分許，在基隆市○○路
    附近交易，由趙慶芳交付1錢海洛因予陳文漳，並收取1萬
    9000元價款。
  (十二)於99年1月18日中午12時3分許，趙慶芳以0000000000號行動
    電話聯繫陳文漳0000000000號行動電話，雙方合意交易甲基
    安非他命，旋於同日中午12時15分許，在基隆市○○路基隆
    二信合作社前交易，由趙慶芳以2萬3000元價格販賣半兩甲
    基安非他命予陳文漳。
  (十三)於99年1月18日晚上7時48分許，趙慶芳以0000000000號行動
    電話聯繫陳文漳0000000000號行動電話，雙方合意交易海洛
    英，旋在趙慶芳上開居處樓下交易，由趙慶芳交付1錢海洛
    因予陳文漳，並收取1萬9000元價款。
  (十四)於99年1月19日晚上10時41分許，陳文漳以0000000000號行
    動電話聯繫趙慶芳0000000000號行動電話，表示欲購買1萬
    9000元之海洛因，趙慶芳應允後，於同日晚上11時3分許，
    在陳文漳位於基隆市○○路租屋處樓下交易，由趙慶芳交付
    1錢海洛因予陳文漳，並收取1萬9000元價款。
  (十五)於99年1月21日中午12時19分許，陳文漳以0000000000號行
    動電話聯繫趙慶芳0000000000號行動電話，雙方合意交易海
    洛英，旋在陳文漳位於基隆市○○路租屋處樓下交易，由趙
    慶芳交付1錢海洛因予陳文漳，並收取1萬9000元價款。
  (十六)於99年1月22日下午3時50分許，陳文漳以0000000000號行動
    電話聯繫趙慶芳0000000000號行動電話，雙方合意交易海洛
    英，旋在陳文漳位於基隆市○○路租屋處樓下交易，由趙慶
    芳交付1錢海洛因予陳文漳，並收取1萬9000元價款。
  (十七)於99年1月25日凌晨0時38分許，陳文漳以0000000000號行動
    電話聯繫趙慶芳0000000000號行動電話，表示欲購買1萬900
    0元之海洛因，趙慶芳應允後，於同日凌晨0點47分，在陳文
    漳位於基隆市○○路租屋處樓下交易，由趙慶芳交付1錢海
    洛因予陳文漳，並收取1萬9000元價款。
  (十八)於99年1月26日下午1時59分許，陳文漳以0000000000號行動
    電話聯繫趙慶芳0000000000號行動電話，表示欲購買1萬900
    0元之海洛因，趙慶芳應允後，在同日下午2時8分許，在基
    隆市○○路麥當勞旁凱悅KTV樓下交易，由趙慶芳交付1錢海
    洛因予陳文漳，並收取1萬9000元價款。
  (十九)於99年1月28日上午11時27分許，陳文漳以0000000000號行
    動電話聯繫趙慶芳0000000000號行動電話，雙方合意交易海
    洛英，旋於同日上午11時38分許，在陳文漳位於基隆市○○
    路租屋處樓下交易，由趙慶芳交付1錢海洛因予陳文漳，並
    收取1萬9000元價款。
  (二十)於99年1月29日上午11時13分許，陳文漳以0000000000號行
    動電話聯繫趙慶芳0000000000號行動電話，表示欲購買1萬
    9000元之海洛因，趙慶芳應允後，於同日上午11時41分許，
    在陳文漳位於基隆市○○路租屋處樓下交易，由趙慶芳以1
    萬9000元價格販賣1錢海洛因予陳文漳。
  於99年1月29日下午3時3分許，趙慶芳以0000000000號行動
    電話聯繫陳文漳0000000000號行動電話，雙方合意交易甲基
    安非他命，旋於當日下午3時19分許，在陳文漳位於基隆市
    ○○路租屋處樓下交易，由趙慶芳以1萬5000元價格販賣不
    詳數量甲基安非他命予陳文漳。
  於99年1月30日下午4時36分許，陳文漳以0000000000號行動
    電話聯繫趙慶芳0000000000號行動電話，表示欲購買1萬900
    0元之海洛因，趙慶芳應允後，於同日下午5時8分許，在陳
    文漳位於基隆市○○路租屋處樓下交易，由趙慶芳交付1錢
    海洛因予陳文漳，並收取1萬9000元價款。
  於99年2月7日上午10時40分許，陳文漳以0000000000號行動
    電話聯繫趙慶芳0000000000號行動電話，表示欲購買1萬900
    0元之海洛因，趙慶芳應允後，雙方旋在基隆市安樂國中附
    近養老院馬路旁交易，由趙慶芳交付賣1錢海洛因予陳文漳
    ，並收取1萬9000元價款。
  於99年2月8日上午9時42分許，陳文漳以0000000000號行動
    電話聯繫趙慶芳0000000000號行動電話，表示欲購買1萬900
    0元之海洛因，趙慶芳應允後，於同日上午9時50分許，在基
    隆市○○路與復興路口某鎖店前交易，由趙慶芳交付1錢海
    洛因予陳文漳，並收取1萬9000元價款。
二、嗣警方於99年2月26日下午4時50分許，持法院核發之搜索票
    ，搜索趙慶芳上開居所，扣得第一級毒品海洛因2包（驗餘
    淨重5.71公克）、電子秤1台、分裝袋17個、塑膠分裝吸管1
    支、行動電話2具（含SIM卡2張，門號分別為0000000000號
    、0000000000號）。
三、案經基隆市警察局移送臺灣基隆地方法院檢察署檢察官偵查
    起訴。
    理  由
壹、程序方面
一、證人陳文漳警詢證述部分
    按被告以外之人於審判外之言詞或書面陳述，除法律有規定
    者外，不得作為證據；被告以外之人於檢察事務官、司法警
    察官或司法警察調查中所為之陳述，與審判中不符時，其先
    前之陳述具有較可信之特別情況，且為證明犯罪事實存否所
    必要者，得為證據。刑事訴訟法第159條第1項、第159條之2
    定有明文。換言之，被告以外之人必於審判中到場而為陳述
    ，乃其內容竟與先前陳述不符，兼以先前陳述具有較可信之
    特別情況，且為證明犯罪事實存否之所必要，即具備所指之
    「可信性」及「必要性」，始可例外賦予證據適格之地位。
    所謂「與審判中不符」，乃指其陳述自身前後之不符或與審
    判中之其他證據相互齟齬，致就主要事實應為相異之認定者
    是。而所謂「較可信之特別情況」，則係重其陳述內容，是
    否出於供述者之真意、有無違法取供情事之信用性，而非重
    在其陳述內容究否足以證明被告犯罪。是判斷所指之特別可
    信，自應就調查筆錄製作之原因、過程及其功能等項目加以
    綜合觀察，據以判斷該傳聞證據是否「有特別可信之情況」
    ，倘可據以認定其任意性暨信用性俱無疑慮者，即可例外賦
    予證據能力，俾其成為法院審判時之適格證據。查本件證人
    陳文漳於警詢時，業已就被告趙慶芳之犯行指證綦詳，嗣於
    原審審理時，則翻異前詞，對照其陳述之前後矛盾，顯然已
    足可導致本案待證事實（主要事實）之相異認定。即以起訴
    之犯罪事實為中心，證人陳文漳於警詢所證，實乃被告所涉
    本案主要事實存在或不存在之證明，兼以本院顯無從再就同
    一陳述者，取得相同之證言，是此之不符，當已核與刑事訴
    訟法第159條之2所揭櫫之「被告以外之人於檢察事務官、司
    法警察官或司法警察調查中所為之陳述，與審判中不符」，
    且「為證明犯罪事實存否所必要者」相合，即其「必要性」
    已具備。次查，證人陳文漳於警詢時指稱被告有販賣海洛因
    及安非他命乙節，雖於原審審理時稱：伊當時係因員警說有
    監聽到被告販賣毒品，且告知只要伊供出被告為其毒品上游
    即可以減刑，又伊欠被告金錢無法清償等原因，故羅織被告
    販賣毒品情節云云。然參諸陳文漳遭警查獲事出突然，其警
    詢陳述應係不具計畫性、動機性或情感性之客觀陳述；又相
    較陳文漳於審判中陳述所顯現之前後矛盾、記憶不清及語意
    模糊等情狀；且證人亦不否認警詢之證述均係出於自己陳述
    ，可見證人警詢所陳，較諸原審審理時之證述內容，當係具
    備「較可信之特別情況」。綜上，應認證人陳文漳之警詢供
    述，符合刑事訴訟法第159條之2規定，具有證據能力。
二、證人陳文漳偵查中證述部分
    次按偵查中檢察官為蒐集被告犯罪證據，訊問證人在於確認
    被告嫌疑有無及內容，與審判期日透過當事人攻防，調查證
    人認定事實之性質及目的有別。偵查中訊問證人，法無明文
    必須傳喚被告在場；刑事訴訟法第284條第1項前段雖規定「
    如被告在場者，被告得親自詰問」，事實上亦難期被告於偵
    查中行使詰問權之機會。此項未經被告詰問之被告以外之人
    於偵查中向檢察官所為之陳述，依刑事訴訟法第159條之1第
    2項規定，原則上屬於法律規定為有證據能力之傳聞證據，
    於例外顯有不可信之情況，始否定證據能力。是被告以外之
    人於偵查中向檢察官所為之陳述，因未經被告詰問，應認屬
    於未經合法調查之證據，非屬無證據能力。此項詰問權之欠
    缺，非不得於審判中由被告行使以補正，而完足為經合法調
    查之證據。本件證人陳文漳於檢察官偵訊時，業經具結在案
    ，有其所書立之結文1紙在卷可佐，且檢察官乃通曉刑事訴
    訟法相關規定之專業法律人士，並代表國家實施追訴犯罪之
    權責，衡諸常情，應無於偵訊時，施以任何強暴、脅迫、利
    誘、詐欺、疲勞訊問、違法羈押或其他不正方法之可能，而
    被告及其辯護人復未能舉出證人陳文漳於上開時間接受檢察
    官偵訊時，有受何強暴、脅迫、利誘、詐欺、疲勞訊問、違
    法羈押或其他不正方法之訊問，自無顯不可信之情況，則揆
    諸上開條文之規定，證人陳文漳於偵查中具結陳述，本屬有
    證據能力之傳聞證據，雖未經被告於偵查程序為詰問，但已
    於原審審理時經以證人身分到庭補正詰問程序，而完足為合
    法調查之證據，且情節與監聽譯文相符合，是證人陳文漳於
    偵查中所為具結證述，自有證據能力。
三、關於卷附監聽譯文
    按通訊監察錄音之譯文，僅屬依據監聽錄音結果予以翻譯之
    文字，固具文書證據之外觀，但實際上仍應認監聽所得之錄
    音帶或光碟，始屬調查犯罪所得之證物，乃係刑事訴訟法第
    165條之1第2項所稱之證物，如其蒐證程式合法，並經合法
    調查，自具證據能力。因此檢察官如提出通訊監察錄音之譯
    文為其證據方法，實乃以其監聽所得之錄音帶或光碟，為調
    查犯罪所得之證物，法院本應依刑事訴訟法第165條之1所列
    之方法調查，以判斷該錄音帶或光碟是否與通訊監察錄音之
    譯文相符。而監聽錄音製作之譯文，雖通常為偵查犯罪機關
    單方面製作，然若被告或訴訟關係人對其真實性並無爭執，
    經法院於審判期日提示譯文供當事人辨認、表示意見並為辯
    論者，程式自屬適法（最高法院95年度臺上字第295號、94
    年度臺上字第4665、1270號、93年度臺上字第6510號判決意
    旨參照）。即警察機關對犯罪嫌疑人依法監聽電話所製作之
    通訊監察紀錄譯文，實乃該監聽電話錄音之「派生證據」，
    是其倘係公務員（員警）依法定程式而取得，被告或訴訟關
    係人就其真實性復無爭執（即不否認譯文所載對話內容之真
    實無偽），法院並曾依刑事訴訟法第165條第1項規定，踐行
    證據調查之法定程式，向被告宣讀或告以要旨，則其自得採
    為認定被告有罪之基礎，而有證據能力。經查，被告趙慶芳
    就「98年10月24日晚間3時53分，陳文漳以0000000000號行
    動電話與被告之0000000000號行動電話互為撥接通話之監聽
    譯文內容，究為『3克還是2克』或係『3格還是2格』」有所
    爭執，先經原審准許辯護人複製電話監聽錄音光碟之聲請，
    並於99年6月8日交付複製錄音光碟予辯護人，且定期於99年
    7月19日當庭勘驗錄音光碟，惟辯護人於勘驗期日當庭表示
    捨棄勘驗光碟。審酌被告對該次通話之其他「前後譯文所載
    內容」及其餘71次「譯文所載內容」與「監聽側錄情節」相
    符一節均不爭執；又本案卷附相關監聽譯文，係本於98年度
    聲監字第427、98聲監續字第766、763號、99年度聲監續字
    第014、089號通訊監察書（針對趙慶芳持用之0000000000號
    行動電話及0000000000號行動電話），及99年度聲監字第00
    5、99年度聲監續字第095號通訊監察書（針對陳文漳持用之
    0000000000號行動電話）而為實施（見99年度偵字第1189號
    偵查卷宗第84頁至第104頁），且其各該監聽期間、通訊號
    碼亦悉與通訊監察書所核准之範圍相符，均係合法監聽。是
    其自屬公務員依法定程式所取得之證據資料，尤均業經原審
    踐行證據調查之法定程式，於審判期日向被告宣讀或告以要
    旨，按諸首開說明，關此監聽譯文自得採為認定被告有罪之
    證據。
四、被告及其辯護人於本院準備程序中對卷附基隆市警察局搜索
    扣押筆錄及扣押目錄表各1份（99年度偵字第1190號卷第30
    頁至第32頁）之證據能力未予否認，且迄於言詞辯論終結前
    亦未聲明異議，依刑事訴訟法第159條之5第2項之規定，應
    視為被告已同意作為證據，本院審酌前開筆錄為警員現場製
    作，並非非法取得，亦無證明力明顯過低之情形，並經被告
    簽名確認，因認作成時之情況為適當，且經本院於審判期日
    依法進行證據之調查、辯論，被告於訴訟上之程序權，已受
    保障，自得採為證據。
五、法務部調查局濫用藥物實驗室99年03月22日鑑定書1份（99
    年度偵字第1189號卷第117頁），係由檢察機關概括授權由
    司法警察官送鑑定，係依刑事訴訟法第206條第1項、第208
    條第1項所為之鑑定，屬刑事訴訟法第159條第1項所稱「除
    法律有規定者外」之例外情形，具證據能力。
貳、實體方面
一、訊據被告趙慶芳固坦承有於犯罪事實欄所載之時間，以自己
    持用之0000000000號行動電話及0000000000號行動電話與陳
    文漳持用之0000000000號行動電話聯絡，並依通話約定之時
    、地見面之事實，惟矢口否認有何販賣第一級、第二級毒品
    之犯行，辯稱：與陳文漳間之電話通話內容，均係關於陳文
    漳向其借貸或返還金錢事宜，且查獲之毒品係供伊自己施用
    云云。
二、本院認定被告確有販賣第一級、第二級毒品予陳文漳之證據
    及理由
(一)被告陳慶芳與證人陳文漳之間，係以被告所持用之00000000
    00號、0000000000號行動電話，與證人陳文漳所持用之0000
    000000號行動電話互為聯絡一節，業據被告於警詢及偵訊時
    供承在卷（見99年度偵字第1189號偵查卷宗第13頁、第109
    頁），核與證人陳文漳於警詢及偵訊中之證述相符（見99年
    度偵字第1189號偵查卷宗第33頁、第120頁），且經原審提
    示相關行動電話門號監聽譯文予被告及證人陳文漳閱覽暨告
    以要旨之結果，被告及陳文漳均不否認相關譯文所載係趙慶
    芳及陳文漳之對話時間及內容。是被告及陳文漳確曾藉由上
    開行動電話門號互為聯繫通話如卷附之譯文所示，堪可認定
    。此外，警方並於99年2月26日在被告居處查獲海洛因2包（
    驗餘淨重5.71公克）、電子秤1台、分裝袋17個、塑膠分裝
    吸管1支、行動電話2具等物，此有基隆市警察局搜索筆錄、
    扣押筆錄、扣押物品目錄表在卷可佐（見99年度偵字第1189
    號卷第69-71頁）。
(二)證人陳文漳於警詢中證稱：向綽號「阿芳」之男子，以1萬9
    000元購買海洛因1錢，及以2萬3000元購買甲基安非他命半
    兩，且指認綽號「阿芳」之男子即為被告趙慶芳等語（見99
    年度偵字第1189號偵查卷宗第33頁至第34頁、第60頁）。復
    於偵訊時，依檢察官提示之歷次相關通訊監察譯文回憶證述
    ：
  1.（提示98年10月15日上午11時1分、11時15分之監聽譯文）
    當天伊向趙慶芳買3000元之甲基安非他命約2克，交易時間
    在上午11時15分，交易地點在基金一路趙慶芳住處樓下。
  2.（提示98年10月18日下午12時1分、12時15分、12時21分之
    監聽譯文）伊向趙慶芳買5000元之海洛因約0.9克，趙慶芳
    送貨至伊安一路租屋處樓下。
  3.（提示98年10月18日下午4時17分之監聽譯文）伊向趙慶芳
    買3000元之甲基安非他命2克，交易地點在趙慶芳基金一路
    住處樓下。
  4.（提示98年10月23日晚上10時41分、10時51分之監聽譯文）
    伊向趙慶芳買3000元之甲基安非他命2克，交易地在趙慶芳
    基金一路住處樓下，交易時間為被監聽的時間。
  5.（提示98年10月24日下午2時36分、2時51分、3時、3時53
    分之監聽譯文）伊向趙慶芳買到5000元之海洛因約0.9克，
    以及3克之甲基安非他命，價格約4、5000元，交易時間在下
    午3時許，地點在長庚醫院情人湖院區外面之OK便利店。
  6.（提示98年11月6日晚上11時12分、11時16分、11時28分、
    11月7日0時30分之監聽譯文）伊花5000元向趙慶芳買海洛因
    0.9克，伊是去趙慶芳基金一路的樓下拿貨，交易時間在11
    月7日凌晨0時30分。
  7.（提示98年11月7日下午4時31分、4時51分、4時54分之監聽
    譯文）伊向趙慶芳買3000元之甲基安非他命2克，交易時間
    為下午4時51分許，交易地點在趙慶芳基金一路住處樓下。
  8.（提示98年12月7日晚上6時30分、6時36分之監聽譯文）當
    天伊以1萬9000元向趙慶芳買到1錢之海洛因，譯文1個指1錢
    ，該次由趙慶芳至我安一路租屋處馬路邊交貨，時間在晚上
    6時36分。
  9.（提示99年1月1日晚上8時59分、10時6分之監聽譯文）我以
    1萬9000元向趙慶芳買海洛因1錢，交易時間在晚上10時06分
    ，趙慶芳拿到安一路給我。
  10.（提示99年1月12日下午2時12分之監聽譯文）伊當天花1萬
    9000元向趙慶芳買到海洛因1錢，交易時間在被監聽之時間
    ，交易地點在伊中和路樓下。
  11.（提示99年1月17日晚上8時15分、8時30分、9時10分、9時
    27分之監聽譯文）伊當天花1萬9000元向趙慶芳買海洛因1錢
    ，交易時間在晚上9時27分許，地點在愛四路麥當勞前。
  12.（提示99年1月18日下午12時3分、12時5分、12時15分之監
    聽譯文）當天，伊花2萬3000元向趙慶芳買甲基安非他命半
    兩，在下午1時左右，由趙慶芳請男性朋友拿給伊。
  13.（提示99年1月18日晚上7時48分之監聽譯文）伊當天花1萬
    9000元向趙慶芳買海洛因1錢，交易時間在晚上8時左右，交
    易地點在趙慶芳基金一路住處樓下。
  14.（提示99年1月19日晚上10時41分、11時3分之監聽譯文）伊
    當天花1萬9000元向趙慶芳買海洛因1錢，交易時間在晚上11
    時3分左右，地點在伊中和路樓下。
  15.（提示99年1月21日中午12時19分、12時48分之監聽譯文）
    伊當天花1萬9000元向趙慶芳買海洛因1錢，交易時間在中午
    12時48分，地點在伊中和路樓下。
  16.（提示99年1月22日下午3時50分、4時50分之監聽譯文）伊
    當天花1萬9000元向趙慶芳買海洛因1錢，另外再還他2萬300
    0元買甲基安非他命的錢，交易時間在下午4時50分左右，地
    點在伊中和路樓下。
  17.（提示99年1月25日凌晨0時38分、0時47分之監聽譯文）伊
    當天花1萬9000元向趙慶芳買海洛因1錢，交易時間在0時47
    分許，地點在伊中和路樓下。
  18.（提示99年1月26日下午1時59分、2時05分、2時8分之監聽
    譯文）伊當天花1萬9000元向趙慶芳買海洛因1錢，交易時間
    在下午2時8分許，交易地點在愛四路麥當勞旁凱悅KTV前。
  19.（提示99年1月28日上午11時27分、11時33分之監聽譯文）
    伊當天花1萬9000元向趙慶芳買海洛因1錢，交易時間在上午
    11時38分許，交易地點在伊中和路樓下。
  20.（提示99年1月29日上午11時13分、11時38分之監聽譯文）
    伊當天花1萬9000元向趙慶芳買海洛因1錢，另外沒有拿到甲
    基安非他命，因趙慶芳沒貨。
  （提示99年1月29日下午3時19分之監聽譯文）伊當天花1萬
    5000元向趙慶芳買數量不詳之甲基安非他命，是由趙慶芳叫
    朋友拿到伊中和路住處樓下給我。
  （提示99年1月30日下午4時36分、5時3分之監聽譯文）伊當
    天花1萬9000元向趙慶芳買海洛因1錢，交易時間在下午5時8
    分許，交易地點在伊中和路樓下。
  （提示99年2月7日上午10時40分之監聽譯文）伊當天花1萬
    9000元向趙慶芳買海洛因1錢，時間在上午10時40分許，地
    點在安樂國中附近養老院馬路旁。
  （提示99年2月8日上午9時42分、9時49分、9時50分之監聽
    譯文）伊當天花1萬9000元向趙慶芳買海洛因1錢，時間在上
    午9時50分許，地點在中和路與復興一路口之一間鎖店前等
    語（見99年度偵字第1189號偵查卷宗第119頁至第124頁）。
(三)參以本案查獲前經原法院核准對被告使用之0000000000號行
    動電話及0000000000號行動電話及對證人陳文漳使用之0000
    000000號行動電話實施通訊監察監聽結果：
  1.於98年10月15日上午11時1分、11時15分之通話內容要旨為
    「陳文漳（下稱陳）：芳兄，3仟。
      趙慶芳（下稱趙）：你下來樓下。
      趙：現在喔。
      陳：對。」；
  2.於98年10月18日下午12時1分、12時15分、12時21分之通話
    內容要旨為
    「陳：芳哥，我文章，5仟。
      趙：你騎摩托車上來好嗎？
      陳：好。
      趙：你在哪？
      陳：在家裡。
      趙：我拿到下面給你，你出來就好。」；
  3.於98年10月18日下午4時17分之通話內容要旨為
    「陳：芳兄，文章。
      趙：我知道，你說。
      陳：3仟。
      趙：你要上來喔。
      陳：好，等一下我上去。
      趙：差不多半小時上面等。
      陳：好。」；
  4.於98年10月23日晚上10時41分、10時51分之通話內容要旨為
    「陳：3仟好嗎？
      趙：好。
      陳：有空嗎？
      趙：有，你上來。」；
  5.於98年10月24日下午2時36分、2時51分、3時、3時53分之通
    話內容要旨為
    「陳：芳兄，我文章。
      趙：怎樣？
      陳：一個5仟，又一個3個。
      趙：好，我打給你，你下來。
      陳：我騎摩托車上去，我順便要去喝藥。
      …
      趙：我告訴你，大門口那邊站一個怪怪的，你不要在那邊
      。
      陳：我現在在醫院。
      趙：我去醫院找你。
      陳：我在情人湖院區大門這裡。
      …
      趙：你騎摩托車來外面OK店。
      陳：我現在過去。
      …
      陳：芳兄，剛剛那個是3克還是2克？
      趙：3克啊！
      陳：我自己量一下。」；
  6.於98年11月6日晚上11時12分、11時16分、11時28分、11月7
    日0時30分之通話內容要旨為
    「陳：芳兄你睡了嗎？
      趙：還沒。
      陳：5張。
      趙：我十分鐘打給你。
      …
      趙：你到了。
      陳：芳兄，你這裡下面有一台警察車。
      趙：我知道，他要走了，我開門讓你進來就好。
      …
      趙：怎樣？
      陳：我上去好嗎，再上去拿5張，剛剛摻太多不能用。
      趙：好，我下去。」；
  7.於98年11月7日下午4時31分、4時51分、4時54分之通話內容
    要旨為
    「陳：芳兄，3張好嗎？
      趙：好。
      陳：我現在上去。
      趙：20分再上去。
      陳：好。」；
  8.於98年12月7日晚上6時30分、6時36分之通話內容要旨
    「…
      趙：我要另外那個1，我去拿。
      陳：好，你過來。
      趙：你在樓下等，我10分鐘到。
      陳：1個喔。
      趙：對。」；
  9.於99年1月1日晚上8時59分、10時6分之通話內容要旨
    「…
      陳：芳兄，我那個19很急呢。
      趙：我現在過去了，你可以下來了。
      陳：好。」；
  10.於99年1月12日下午2時12分之通話內容要旨
    「陳：我文章。
      趙：怎樣？
      陳：19。
      趙：好。
      陳：我在家。」；
  11.於99年1月17日晚上8時15分、8時30分、9時10分、9時27 分
    之通話內容要旨
    「陳：我文章。
      趙：我知道。
      陳：十九。
      趙：我拿去上面給你。
      陳：我現在在台北我趕回來。
      趙：好我在家等你好了。
      …
      陳：阿兄我在麥當勞這。
      趙：好我過去。
      …」；
  12.於99年1月18日下午12時3分、12時5分、12時15分之通
    話內容要旨
    「趙：芳兄，怎樣？
      陳：你在哪？
      …
      趙：我在麥當勞。
      陳：那我叫我朋友打給你。
      …
      趙：他到了。
      陳：我在門口啊。
      趙：在二信總社門口
      陳：喔我在旁邊，好。」；
  13.於99年1月18日晚上7時48分之通話要旨
    「趙：怎樣？
      陳：十九。
      …
      趙：那你來呀我在樓下山上這。
      陳：我到那再打給你。」；
  14.於99年1月19日晚上10時41分、11時3分之通話要旨
    「陳：芳兄我文章。
      趙：嗯。
      陳：十九。
      …
      陳：我在家裡。
      …
      趙：我5分鐘到你可以下來了。
      陳：好。」；
  15.於99年1月21日中午12時19分、12時48分之通話內容要旨
    「陳：我文章。
      趙：你在家喔。
      陳：對。
      趙：好我等一下到打給你。
      陳：好。」；
  16.於99年1月22日下午3時50分、4時50分之通話內容要旨
    「趙：十九，那二十三是要還你的這樣你知道嗎？
      陳：我知道。
      …
      趙：我過去再5分鐘就到了你下來。
      陳：好」；
  17.於99年1月25日凌晨0時38分、0時47分之通話內容要旨
    「陳：芳哥十九。
      趙：好。
      陳：在家。
      趙：好。」；
  18.於99年1月26日下午1時59分、2時05分、2時8分之通話內容
    要旨
    「陳：芳兄我文章
      趙：怎樣？
      陳：我要十九。
      趙：你在家喔？
      …
      陳：我家裡沒鑰匙我想說你來載我去找打鎖的去家裡。
      …
      趙：我在凱悅對面。
      陳：什麼？
      趙：麥當勞對面不是有一家KTV，我在這邊今天開一輛白
      的。」；
  19.於99年1月28日上午11時27分、11時33分之通話內容要旨
    「陳：芳哥聊天。
      趙：好。
      陳：我在家。
      趙：好。
      …
      趙：我差不多5分鐘到你可以下來。
      陳：好。」；
  20.於99年1月29日上午11時13分、11時38分之通話內容要旨
    「陳：芳哥。
      趙：怎樣？
      陳：十九。
      趙：好你在家嗎？
      陳：對，還有二三的。
      …
      趙：二三的我要聯絡一下。
      …
      趙：我再3分鐘就到了。
      陳：好。」；
  於99年1月29日下午3時19分之通話內容要旨
    「趙：我朋友快到了你下去下面等他。
      陳：好。
      …
      陳：兄ㄟ喔。
      趙：我知道他有跟我說。
      陳：不是呀，他這樣算不對。
      趙：沒關係我們見面再說，我們再算就好了。」；
  於99年1月30日下午4時36分、5時3分之通話內容要旨
    「…
      趙：要找我好呀，我去家裡找你，十九是不是？
      陳：對呀。
      …
      趙：我差不多5分鐘到。」；
  於99年2月7日上午10時40分之通話內容要旨
    「陳：十九。
      趙：好。
      陳：我在安樂國中這。
      …
      趙：我到了。
      陳：好我馬上下去。」；
  於99年2月8日上午9時42分、9時49分、9時50分之通話內容
    要旨
    「陳：芳哥。
      趙：嗯。
      陳：十九。
      …
      陳：家裏。
      趙：好我馬上上去。
      …
      陳：芳哥我在你載我打鎖那。
      趙：好。」
    等情（見99年度偵字第1189號偵查卷宗第16頁至第29頁），
    可見從被告與陳文漳之對話監聽譯文中一再出現「19」、「
    十九」、「23」、「二三」、「3張」、「5張」、「1個」
    、「3個」、「2克」、「3克」等社會上毒品交易之習慣用
    語，並與證人陳文漳於警詢及偵查中之證述均有符合邏輯、
    意思一致且與前後譯文內容連貫之解讀。足證證人陳文漳於
    警詢及偵查中之證述，確屬實在，並非虛枉誣陷之詞，而具
    有可信之情況，本院自得採為被告犯罪之證據。
(四)至被告於警詢時辯稱：（1）陳文漳先後向伊借約5萬元，一
    直只有繳利息；（2）又譯文中之「19」係指陳文漳向伊借2
    萬元，實拿1萬9，每天連本帶利還1900元，共還11天，譯文
    中「23」就是借2萬5000元，實拿2萬2700元，每日還2300元
    還11天；（3）98年10月24日所說「3克、2克」係陳文漳不
    記得拿多少錢還伊，所以打電話問；（4）98年11月7日係陳
    文漳找伊，伊請他喝咖啡，他覺得好喝還拿回去，後來說糖
    加太多不能喝，所以伊順便再拿5包給他，不知道他怎會說
    成5張云云（見99年度偵字第1189號偵查卷宗第13頁至第15
    頁）。嗣後於原審審理時復辯稱：（1）伊與證人陳文漳約
    在98年9月、10月認識，後來10月、11月時，陳文漳至伊所
    開的咖啡店喝咖啡時，表示因剛關出來無工作，伊就借陳文
    漳2000、3000或5000元左右，約3、5天借一次，沒有算利息
    ，陳文漳都有還。（2）後來陳文漳說要做生意，才算利息
    。借2萬元的伊先扣2000元，之後一天還1900元，連本帶利
    還11天；借2萬5000元的就給他2萬3000元，一天還2300元，
    共還11天。（3）98年11月7日之電話內容中，「5張」是指5
    包即溶咖啡，陳文漳說「摻太多不能用」是指加糖加太多不
    能喝。時間太久，伊不記得是給陳文漳即溶咖啡還是溫泉卷
    。（4）目前陳文漳還欠4萬元左右。（5）99年6月24日的通
    聯記錄中，幾「格」是指還錢的次數，每次借錢分11次還，
    每次還就劃掉1格。當天是陳文漳還錢時，不知道還幾次了
    。一格是指「23」或「19」的都有，那一天是還哪一種伊不
    記得，那一張紙也撕掉了。（6）通聯記錄中的3000或5000
    ，有些是借有些是還，時間太久已不記得了；於本院審理時
    辯稱：陳文漳剛出獄沒工作，其父親又中風，伊同情他，就
    3千、5千借給他，沒算利息，3克、2克是台語發音，每還1
    次，劃1格，3克就是還3次之意云云。另證人陳文漳於原審
    審理時，亦翻異前詞證稱：（1）伊不知被告從事何行業，
    亦不曾與被告一同喝咖啡，但被告有送過即溶咖啡，送伊3
    、4包，還有送過金山街上的溫泉卷，約3至5次，但伊沒有
    去過；（2）伊因父親生病向被告借錢，有幾次是5000，有
    時2萬，有時2萬5，伊借錢自己並無記錄，有錢就還3、5000
    或1萬8，借2萬以上的金額被告才會向伊收利息，不論是借2
    萬或是2萬5都是收2000元利息，雙方並沒有約束利息的計算
    或返還的次數，如要借2萬就打電話向被告說1萬8，要借2萬
    5就打電話向被告說2萬3。（3）1格、2格、3格係指伊向被
    告借錢的次數，是伊自己記的。（4）針對每一次監聽譯文
    的情況是借錢還是還錢，因時間太久，已不記得云云。惟查
    ，被告本身於警詢及審理中，對於借款予陳文漳2萬元部分
    ，究係先扣1000元或是2000元之利息，前後供述已不一致；
    對於借款2萬5000元部分，實際交付2萬2700元或是2萬3000
    亦有不同；對於陳文漳還款之情況，於警詢中稱只有繳利息
    ，審理中改稱都是連本帶利返還。依被告與陳文漳之間僅係
    普通朋友、交誼未深之情況（於原審99年8月16日審理中，
    被告稱：與證人陳文漳約在98年9月、10月認識，10月、11
    月開始向伊借錢；證人陳文漳稱：與被告約在98年7、8月認
    識。），被告率爾一再借款，對於借款之數目、還款之情節
    輕忽處理，實與常情不合。而被告於原審審理時證稱，借錢
    沒有約定如何計算利息？則被告於通話中提及「19」、「23
    」，證人陳文漳如何知悉「19」就是借2萬元，實拿19000元
    ；「23」就是借2萬5000元，實拿2萬3000元之涵義，且被告
    於原審審理時，經檢察官提示監聽譯文助其回想歷次通聯譯
    文內容之意及被告與陳文漳之間借貸關係及返還情況為何時
    ，被告閃爍其詞，猶豫不作答，或含糊答以：雙方是約束好
    的，但時間太久，不記得了云云，可悉被告一方面迴避檢察
    官之問題，一方面又對通訊譯文之內容無法自圓其說。復執
    證人陳文漳於審理中之翻異證述，參以被告警詢及審理中之
    供述，兩人對於平日交往的情節（是否曾至被告開設之咖啡
    店喝咖啡），陳文漳借錢之原因，譯文中「2格、3格」究係
    被告所記載陳文漳還款情況，抑或是陳文漳自己所載借款次
    數，均有明顯出入。若如被告所稱「2格、3格」，他還1次
    ，伊要用筆劃一格、二格，則證人陳文漳為何緊接說出「量
    一下」。是以證人陳文漳於偵訊中所稱：譯文中「2克、3
    克」係討論買賣毒品之數量等語，與該次通話譯文前後內容
    （被告：3克；證人說：我自己量一下。）完全銜接且連貫
    有意義。是被告所辯，顯係卸責狡辯之詞；證人陳文漳於審
    理中之證述，則係出於迴護被告、昧於事實而非可採。
(五)另證人陳文漳就其於警詢、偵訊指證趙慶芳歷次販賣第一級
    、第二級毒品之各該情節，於審理中卻為迥異之證述之緣由
    ，飾稱「因為警察說有監聽到被告買賣而要我說出被告是我
    的藥頭可以減輕我的刑度」、「（問：你為何到現在才說出
    ）法官說我若改口供就不能減刑」（見原審99年8月16日審
    判筆錄）云云。徵諸前已認定之被告犯罪事實，參以證人陳
    文漳於原審審理中亦證稱「（我自己販賣毒品之另案）法官
    後來又說被告（趙慶芳的犯罪事實被查獲）與我無關，所以
    不可以減刑」等語，可見證人陳文漳於審理中翻異前詞除欲
    為被告脫罪外，亦因自己已確定之另案依法不得減刑，而無
    所忌憚肆意而言。又辯護人於審理中一再陳稱：被告之電話
    既經監聽，販賣次數又達20幾次之多，何以警方無法當場查
    獲？以及被告若確有販賣毒品，交易對象怎會只有陳文漳一
    人云云。惟查，毒品交易是否當場查獲以及交易對象之多寡
    ，牽涉者為警方辦案之情況及毒品交易之態樣或為警查獲之
    犯罪事實範圍，咸與被告是否成立本件犯罪無涉，附此敘明
    。
三、法律修正後之比較適用
    查毒品危害防制條例第4條規定雖業於98年5月20日修正公布
    （華總一義字第09800125141號），然依同條例第36條規定
    ，應自公布後6個月即98年11月20日起開始施行。茲修正前
    毒品危害防制條例第4條第1項、第2項，原係規定：「製造
    、運輸、販賣第一級毒品者，處死刑或無期徒刑；處無期徒
    刑者，得併科新臺幣一千萬元以下罰金。製造、運輸、販賣
    第二級毒品者，處無期徒刑或七年以上有期徒刑，得併科新
    臺幣七百萬元以下罰金。」修正後毒品危害防制條例第4條
    第1項、第2項，則改為規定：「製造、運輸、販賣第一級毒
    品者，處死刑或無期徒刑；處無期徒刑者，得併科新臺幣二
    千萬元以下罰金。製造、運輸、販賣第二級毒品者，處無期
    徒刑或七年以上有期徒刑，得併科新臺幣一千萬元以下罰金
    。」經比較修正前、後法律，本案顯以適用修正前之舊法較
    有利於被告，按諸刑法第2條第1項所揭櫫之「從舊從輕」原
    則，被告趙慶芳如本判決事實欄之所為，均應依修正施行前
    之毒品危害防制條例第4條第1項、第2項規定處斷。
四、論罪科刑
(一)海洛因、甲基安非他命業經毒品危害防制條例第2條第1項第
    1款、第2款列為第一級、第二級毒品，不得非法持有、販賣
    。被告趙慶芳販賣第一級毒品海洛因、第二級毒品甲基安非
    他命予陳文漳所為，係分別犯毒品危害防制條例第4條第1項
    、第2項之販賣第一級毒品罪、販賣第二級毒品罪(詳如附表
    一、二所示)。被告趙慶芳持有第一級毒品海洛因、第二級
    毒品安非他命之低度行為，應為販賣第一級毒品、第二級毒
    品之高度行為所吸收，不另論罪。被告如犯罪事實欄一(五)所
    載之犯罪事實，係以一行為同時觸犯毒品危害防制條例第4
    條第1項販賣第一級毒品及同法條第2項販賣第二級毒品罪，
    為想像競合犯，應依刑法第55條之規定，從一重之販賣第一
    級毒品罪處斷。被告趙慶芳所犯上揭24罪，犯意各別，行為
    互異，應予分論併罰。查被告趙慶芳販賣海洛因予證人陳文
    漳雖有18次，販賣甲基安非他命予證人陳文漳有7次（其中1
    次係同時販賣海洛因及甲基安非他命），惟歷次所得財物少
    則3000元，多則2萬3000元，其犯罪情節當非大盤毒梟者可
    資等同併論，本院認如量處法定最低度刑，猶嫌過重，犯罪
    之情狀顯可憫恕，爰均依刑法第59條之規定減輕其刑。
(二)原審予以被告論罪科刑，固非無見，惟查：(1)按以營利為
    目的販入毒品，經多次販賣後，持有剩餘毒品被查獲，其各
    次販賣毒品行為，固應併合處罰。惟該持有剩餘毒品之低度
    行為，應僅為最後一次販賣毒品之高度行為所吸收，不另論
    罪。則就該查獲之剩餘毒品，祇能於最後一次之販賣毒品罪
    宣告沒收銷燬，不得於各次販賣毒品罪均宣告沒收銷燬(最
    高法院97年度台上字第3258號判決意旨參照)。本案查扣之
    海洛因係被告於1年前販入後販賣予他人後所剩餘之毒品，
    已據被告供明在卷(見本院卷第99頁正面)，則上開毒品既係
    多次販賣後所餘之毒品，依上揭說明，祇能於最後一次之販
    賣毒品罪宣告沒收銷燬，原判決竟於各次販賣毒品罪均宣告
    沒收銷燬，容有未當；(2)原判決附表二係有關被告販賣甲
    基安非他命所犯罪名及宣告刑，與本案扣案之海洛因無涉，
    原判決竟就扣案之海洛因併予宣告沒收銷燬，亦有違誤。被
    告上訴意旨猶執陳詞否認有販賣毒品，雖不足取，然原判決
    既有上開可議之處，自應由本院將原判決撤銷改判。爰審酌
    被告趙慶芳之犯罪動機、目的、手段，及其販賣第一級、第
    二級毒品供他人施用，戕害他人之身體健康，對社會善良風
    俗及安寧秩序造成之危害，兼衡其販賣毒品數量非大之情節
    ，暨犯後無悔過之具體表現等一切情狀，分別量處如主文所
    示之刑(均詳如附表一、二所示)，並定其應執行之刑。又被
    告於如附表一販賣第一級毒品、如附表二販賣第二級毒品之
    犯罪所得，雖未扣案，惟均應依毒品危害防制條例第19條第
    1項規定於所犯之各罪項下宣告沒收，如全部或一部不能沒
    收時，以其財產連帶抵償之(詳如附表一、二所示)。扣案之
    送驗粉末2包（驗餘淨重5.71公克），經鑑定結果，確含有
    海洛因成分，此有99年3月22日調科壹字第0990062134號法
    務部調查局濫用藥物實驗室鑑定書在卷可稽（見99年度偵字
    第1189號卷第117頁），因係查獲之毒品，且係被告多次販
    賣所餘之毒品，不論屬於犯人與否，應依毒品危害防制條例
    第18條第1項前段之規定，於最後1次之販賣第一級毒品罪項
    下宣告沒收銷燬之。至扣案之分裝袋17個、電子秤1臺、塑
    膠分裝吸管1支、行動電話2具及門號0000000000號、000000
    0000號之SIM卡2枚，係供販賣第一級、第二級毒品所用後剩
    餘之物，業據被告於審理中坦承為其所有，應依毒品危害防
    制條例第19條第1項規定，並於最後1次之販賣毒品罪項下諭
    知沒收。
五、併案意旨：另以被告於99年2月26日下午4時50分許，在其居
    所為警查獲持有海洛因2包，因認被告另涉犯毒品危害防制
    條例第11條第1項持有第一級毒品罪云云。經查，被告於本
    院審理時供稱，查扣之海洛因係1年前購入販賣予他人所剩
    餘之毒品等語，已如前述，而持有為一種狀態犯，且其持有
    之低度行為應為嗣後之販賣高度行為所吸收，為裁判上一罪
    關係，自為本案起訴效力所及，故本院併予審理，附此敘明
    。
據上論斷，應依刑事訴訟法第369條第1項前段、第364條、第299
條第1項前段、毒品危害防制條例第4條第1項、第2項、第18條第
1項前段、第19條第1項，刑法第11條、第2條第1項、第55條、第
59條、第51條第5款判決如主文。
本案經檢察官陳玉珍到庭執行職務。
中    華    民    國   100    年    3     月    30    日
                  刑事第十二庭審判長法  官  蔡永昌
                                    法  官  蔡新毅
                                    法  官  蘇隆惠
以上正本證明與原本無異。
如不服本判決，應於收受送達後10日內向本院提出上訴書狀，其
未敘述上訴之理由者並得於提起上訴後10日內向本院補提理由書
（均須按他造當事人之人數附繕本）「切勿逕送上級法院」。
                                    書記官  楊妙恩
中    華    民    國   100    年    3     月    30    日
附錄論罪法條：
毒品危害防制條例第4條第1項、第2項
製造、運輸、販賣第一級毒品者，處死刑或無期徒刑；處無期徒
刑者，得併科新臺幣2千萬元以下罰金。
製造、運輸、販賣第二級毒品者，處無期徒刑或7年以上有期徒
刑，得併科新臺幣1千萬元以下罰金。
附表一（趙慶芳販賣第一級毒品海洛因）
┌─┬────┬──────┬──────┬───────┬────────┐
│編│        │            │            │              │                │
│號│對應判決│ 交易時間   │ 交易地點   │販賣毒品之價格│罪名及宣告刑    │
│  │事實欄  │            │            │（新臺幣）及重│                │
│  │        │            │            │量            │                │
├─┼────┼──────┼──────┼───────┼────────┤
││事實一  │98年10月18日│基隆市○○路│以5000元販賣  │趙慶芳販賣第一級│
│  │    (二)  │中午12時21分│陳文漳租屋處│0.9公克海洛因 │毒品，處有期徒刑│
│  │        │許          │樓下對面照相│              │拾伍年陸月。    │
│  │        │            │館前        │              │未扣案之販賣毒品│
│  │        │            │            │              │所得新臺幣伍仟元│
│  │        │            │            │              │沒收，如全部或一│
│  │        │            │            │              │部不能沒收時，以│
│  │        │            │            │              │其財產抵償之。  │
├─┼────┼──────┼──────┼───────┼────────┤
││事實一  │98年10月24日│基隆長庚醫院│以5000元販賣  │趙慶芳販賣第一級│
│  │    (五)  │下午3時許   │情人湖院區外│0.9公克海洛因 │毒品，處有期徒刑│
│  │        │            │之OK便利商店│（及以4000元販│拾伍年陸月。    │
│  │        │            │            │賣3公克甲基安 │未扣案之販賣毒品│
│  │        │            │            │非他命）      │所得新臺幣玖仟元│
│  │        │            │            │              │沒收，如全部或一│
│  │        │            │            │              │部不能沒收時，以│
│  │        │            │            │              │其財產抵償之。  │
├─┼────┼──────┼──────┼───────┼────────┤
││事實一  │98年11月 7日│基隆市安樂區│以5000元販賣  │趙慶芳販賣第一級│
│  │    (六)  │凌晨0時30分 │基金一路108 │0.9公克海洛因 │毒品，處有期徒刑│
│  │        │許          │之9號9樓趙慶│              │拾伍年陸月。    │
│  │        │            │芳居處樓下  │              │未扣案之販賣毒品│
│  │        │            │            │              │所得新臺幣伍仟元│
│  │        │            │            │              │，沒收，如全部或│
│  │        │            │            │              │一部不能沒收時，│
│  │        │            │            │              │以其財產抵償之。│
├─┼────┼──────┼──────┼───────┼────────┤
││事實一  │98年12月7日 │基隆市○○路│以1萬9000元販 │趙慶芳販賣第一級│
│  │    (四)  │晚上6時36分 │陳文漳租屋處│賣1錢海洛因   │毒品，處有期徒刑│
│  │        │許          │樓下        │              │拾伍年陸月。    │
│  │        │            │            │              │未扣案之販賣毒品│
│  │        │            │            │              │所得新臺幣壹萬玖│
│  │        │            │            │              │仟元沒收，如全部│
│  │        │            │            │              │或一部不能沒收時│
│  │        │            │            │              │，以其財產抵償之│
│  │        │            │            │              │。              │
├─┼────┼──────┼──────┼───────┼────────┤
││事實一  │99年1月1 日 │基隆市○○路│以1萬9000元販 │趙慶芳販賣第一級│
│  │    (九)  │晚上10時6分 │陳文漳租屋處│賣1錢海洛因   │毒品，處有期徒刑│
│  │        │許          │樓下        │              │拾伍年陸月。    │
│  │        │            │            │              │未扣案之販賣毒品│
│  │        │            │            │              │所得新臺幣壹萬玖│
│  │        │            │            │              │仟元，沒收，如全│
│  │        │            │            │              │部或一部不能沒收│
│  │        │            │            │              │時，以其財產抵償│
│  │        │            │            │              │之。            │
├─┼────┼──────┼──────┼───────┼────────┤
││事實一  │99年1月12日 │基隆市○○路│以1萬9000元販 │趙慶芳販賣第一級│
│  │    (六)  │下午2時12分 │陳文漳租屋處│賣1錢海洛因   │毒品，處有期徒刑│
│  │        │許          │樓下        │              │拾伍年陸月。    │
│  │        │            │            │              │未扣案之販賣毒品│
│  │        │            │            │              │所得新臺幣壹萬玖│
│  │        │            │            │              │仟元沒收，如全部│
│  │        │            │            │              │或一部不能沒收時│
│  │        │            │            │              │，以其財產抵償之│
│  │        │            │            │              │。              │
├─┼────┼──────┼──────┼───────┼────────┤
││事實一  │99年1月17日 │基隆市○○路│以1萬9000元販 │趙慶芳販賣第一級│
│  │    (七)  │晚上9時27分 │麥當勞前    │賣1錢海洛因   │毒品海洛因，處有│
│  │        │許          │            │              │期徒刑拾伍年陸月│
│  │        │            │            │              │。              │
│  │        │            │            │              │未扣案之販賣毒品│
│  │        │            │            │              │所得新臺幣壹萬玖│
│  │        │            │            │              │仟元沒收，如全部│
│  │        │            │            │              │或一部不能沒收時│
│  │        │            │            │              │，以其財產抵償之│
│  │        │            │            │              │。              │
├─┼────┼──────┼──────┼───────┼────────┤
││事實一  │99年1月18日 │基隆市安樂區│以1萬9000元販 │趙慶芳販賣第一級│
│  │    (十三)  │晚上8時許   │基金一路108 │賣1錢海洛因   │毒品，處有期徒刑│
│  │        │            │之9號9樓趙慶│              │拾伍年陸月。    │
│  │        │            │芳居處樓下  │              │未扣案之販賣毒品│
│  │        │            │            │              │所得新臺幣壹萬玖│
│  │        │            │            │              │仟元沒收，如全部│
│  │        │            │            │              │或一部不能沒收時│
│  │        │            │            │              │，以其財產抵償之│
│  │        │            │            │              │。              │
├─┼────┼──────┼──────┼───────┼────────┤
││事實一  │99年1月19日 │基隆市○○路│以1萬9000元販 │趙慶芳販賣第一級│
│  │    (十四)  │晚上11時3分 │陳文漳租屋處│賣1錢海洛因   │毒品，處有期徒刑│
│  │        │許          │樓下        │              │拾伍年陸月。    │
│  │        │            │            │              │未扣案之販賣毒品│
│  │        │            │            │              │所得新臺幣壹萬玖│
│  │        │            │            │              │仟元沒收，如全部│
│  │        │            │            │              │或一部不能沒收時│
│  │        │            │            │              │，以其財產抵償之│
│  │        │            │            │              │。              │
├─┼────┼──────┼──────┼───────┼────────┤
││事實一  │99年1月21日 │基隆市○○路│以1萬9000元販 │趙慶芳販賣第一級│
│  │    (十五)  │中午12時48分│陳文漳租屋處│賣1錢海洛因   │毒品，處有期徒刑│
│  │        │許          │樓下        │              │拾伍年陸月。    │
│  │        │            │            │              │未扣案之販賣毒品│
│  │        │            │            │              │所得新臺幣壹萬玖│
│  │        │            │            │              │仟元沒收，如全部│
│  │        │            │            │              │或一部不能沒收時│
│  │        │            │            │              │，以其財產抵償之│
│  │        │            │            │              │。              │
├─┼────┼──────┼──────┼───────┼────────┤
││事實一  │99年1月22日 │基隆市○○路│以1萬9000元販 │趙慶芳販賣第一級│
│  │    (十六)  │下午4時50分 │陳文漳租屋處│賣1錢海洛因   │毒品，處有期徒刑│
│  │        │許          │樓下        │              │拾伍年陸月。    │
│  │        │            │            │              │未扣案之販賣毒品│
│  │        │            │            │              │所得新臺幣壹萬玖│
│  │        │            │            │              │仟元沒收，如全部│
│  │        │            │            │              │或一部不能沒收時│
│  │        │            │            │              │，以其財產抵償之│
│  │        │            │            │              │。              │
├─┼────┼──────┼──────┼───────┼────────┤
││事實一  │99年1月25日 │基隆市○○路│以1萬9000元販 │趙慶芳販賣第一級│
│  │    (十七)  │凌晨0時47分 │陳文漳租屋處│賣1錢海洛因   │毒品，處有期徒刑│
│  │        │許          │樓下        │              │拾伍年陸月。    │
│  │        │            │            │              │未扣案之販賣毒品│
│  │        │            │            │              │所得新臺幣壹萬玖│
│  │        │            │            │              │仟元，沒收，如全│
│  │        │            │            │              │部或一部不能沒收│
│  │        │            │            │              │時，以其財產抵償│
│  │        │            │            │              │之。            │
├─┼────┼──────┼──────┼───────┼────────┤
││事實一  │99年1月26日 │基隆市○○路│以1萬9000元販 │趙慶芳販賣第一級│
│  │    (十八)  │下午2時8分許│凱悅KTV樓下 │賣1錢海洛因   │毒品，處有期徒刑│
│  │        │            │            │              │拾伍年陸月。    │
│  │        │            │            │              │未扣案之販賣毒品│
│  │        │            │            │              │所得新臺幣壹萬玖│
│  │        │            │            │              │仟元沒收，如全部│
│  │        │            │            │              │或一部不能沒收時│
│  │        │            │            │              │，以其財產抵償之│
│  │        │            │            │              │。              │
├─┼────┼──────┼──────┼───────┼────────┤
││事實一  │99年1月28日 │基隆市○○路│以1萬9000元販 │趙慶芳販賣第一級│
│  │    (十九)  │上午11時38分│陳文漳租屋處│賣1錢海洛因   │毒品，處有期徒刑│
│  │        │許          │樓下        │              │拾伍年陸月。    │
│  │        │            │            │              │未扣案之販賣毒品│
│  │        │            │            │              │所得新臺幣壹萬玖│
│  │        │            │            │              │仟元沒收，如全部│
│  │        │            │            │              │或一部不能沒收時│
│  │        │            │            │              │，以其財產抵償之│
│  │        │            │            │              │。              │
├─┼────┼──────┼──────┼───────┼────────┤
││事實一  │99年1月29日 │基隆市○○路│以1萬9000元販 │趙慶芳販賣第一級│
│  │    (二十)  │上午11時41分│陳文漳租屋處│賣1錢海洛因   │毒品，處有期徒刑│
│  │        │許          │樓下        │              │拾伍年陸月。    │
│  │        │            │            │              │未扣案之販賣毒品│
│  │        │            │            │              │所得新臺幣壹萬玖│
│  │        │            │            │              │仟元沒收，如全部│
│  │        │            │            │              │或一部不能沒收時│
│  │        │            │            │              │，以其財產抵償之│
│  │        │            │            │              │。              │
├─┼────┼──────┼──────┼───────┼────────┤
││事實一  │99年1月30日 │基隆市○○路│以1萬9000元販 │趙慶芳販賣第一級│
│  │      │下午5時8分許│陳文漳租屋處│賣1錢海洛因   │毒品，處有期徒刑│
│  │        │            │樓下        │              │拾伍年陸月。    │
│  │        │            │            │              │未扣案之販賣毒品│
│  │        │            │            │              │所得新臺幣壹萬玖│
│  │        │            │            │              │仟元沒收，如全部│
│  │        │            │            │              │或一部不能沒收時│
│  │        │            │            │              │，以其財產抵償之│
│  │        │            │            │              │。              │
├─┼────┼──────┼──────┼───────┼────────┤
││事實一  │99年2月7日上│基隆市安樂國│以1萬9000元販 │趙慶芳販賣第一級│
│  │      │午10時40分許│中附近養老院│賣1錢海洛因   │毒品，處有期徒刑│
│  │        │            │馬路旁      │              │拾伍年陸月。    │
│  │        │            │            │              │未扣案之販賣毒品│
│  │        │            │            │              │所得新臺幣壹萬玖│
│  │        │            │            │              │仟元沒收，如全部│
│  │        │            │            │              │或一部不能沒收時│
│  │        │            │            │              │，以其財產抵償之│
│  │        │            │            │              │。              │
├─┼────┼──────┼──────┼───────┼────────┤
││事實一  │99年2月8日上│基隆市○○路│以1萬9000元販 │趙慶芳販賣第一級│
│  │      │午9時50分許 │與復興路口某│賣1錢海洛因   │毒品，處有期徒刑│
│  │        │            │鎖店前      │              │拾伍年陸月。    │
│  │        │            │            │              │未扣案之販賣毒品│
│  │        │            │            │              │所得新臺幣壹萬玖│
│  │        │            │            │              │仟元沒收，如全部│
│  │        │            │            │              │或一部不能沒收時│
│  │        │            │            │              │，以其財產抵償之│
│  │        │            │            │              │。扣案如附表三所│
│  │        │            │            │              │示之物沒收銷燬或│
│  │        │            │            │              │沒收之。        │
└─┴────┴──────┴──────┴───────┴────────┘
附表二（趙慶芳販賣第二級毒品安非他命）
┌─┬────┬──────┬──────┬───────┬────────┐
│編│        │            │            │              │                │
│號│對應判決│ 交易時間   │ 交易地點   │販賣毒品之價格│罪名及宣告刑    │
│  │事實欄  │            │            │（新臺幣）及重│                │
│  │        │            │            │量            │                │
├─┼────┼──────┼──────┼───────┼────────┤
││事實一  │98年10月15日│基隆市安樂區│以3000元販賣2 │趙慶芳販賣第二級│
│  │    (一)  │上午11時15分│基金一路108 │公克甲基安非他│毒品，處有期徒刑│
│  │        │許          │之9號9樓趙慶│命            │年捌月。      │
│  │        │            │芳居處樓下  │              │未扣案之販賣毒品│
│  │        │            │            │              │所得新臺幣仟元│
│  │        │            │            │              │沒收，如全部或一
│  │        │            │            │              │部不能沒收時，以│
│  │        │            │            │              │其財產抵償之。  │
├─┼────┼──────┼──────┼───────┼────────┤
││事實一  │98年10月18日│基隆市安樂區│以3000元販賣2 │趙慶芳販賣第二級│
│  │    (三)  │下午4時17分 │基金一路108 │公克甲基安非他│毒品，處有期徒刑│
│  │        │許          │之9號9樓趙慶│命            │年捌月。      │
│  │        │            │芳居處樓下  │              │未扣案之販賣毒品│
│  │        │            │            │              │所得新臺幣仟元│
│  │        │            │            │              │沒收，如全部或一│
│  │        │            │            │              │部不能沒收時，以│
│  │        │            │            │              │其財產抵償之。  │
├─┼────┼──────┼──────┼───────┼────────┤
││事實一  │98年10月23日│基隆市安樂區│以3000元販賣2 │趙慶芳販賣第二級│
│  │    (四)  │晚上10時51分│基金一路108 │公克甲基安非他│毒品，處有期徒刑│
│  │        │許          │之9號9樓趙慶│命            │年捌月。      │
│  │        │            │芳居處樓下  │              │未扣案之販賣毒品│
│  │        │            │            │              │所得新臺幣仟元│
│  │        │            │            │              │沒收，如全部或一│
│  │        │            │            │              │部不能沒收時，以│
│  │        │            │            │              │其財產抵償之。  │
├─┼────┼──────┼──────┼───────┼────────┤
││事實一  │98年11月7日 │基隆市安樂區│以3000元販賣2 │趙慶芳販賣第二級
│  │    (七)  │下午4時51分 │基金一路108 │公克甲基安非他│毒品，處有期徒刑│
│  │        │許          │之9號9樓趙慶│命            │年捌月。      │
│  │        │            │芳居處樓下  │              │未扣案之販賣毒品│
│  │        │            │            │              │所得新臺幣仟元│
│  │        │            │            │              │沒收，如全部或一│
│  │        │            │            │              │部不能沒收時，以│
│  │        │            │            │              │其財產抵償之。  │
├─┼────┼──────┼──────┼───────┼────────┤
││事實一  │99年1月18日 │基隆市○○路│以2萬3000元販 │趙慶芳販賣第二級│
│  │    (十二)  │下午1時許   │基隆二信合作│賣半兩甲基安非│毒品，處有期徒刑│
│  │        │            │社前        │他命          │年捌月。      │
│  │        │            │            │              │未扣案之販賣毒品│
│  │        │            │            │              │所得新臺幣貳萬│
│  │        │            │            │              │仟元沒收，如全部│
│  │        │            │            │              │或一部不能沒收時│
│  │        │            │            │              │，以其財產抵償之│
│  │        │            │            │              │。              │
├─┼────┼──────┼──────┼───────┼────────┤
││事實一  │99年1月29日 │基隆市○○路│以1萬5000元販 │趙慶芳販賣第二級│
│  │      │下午3時19分 │陳文漳租屋處│賣不詳數量甲基│毒品，處有期徒刑│
│  │        │許          │樓下        │安非他命      │年捌月。      │
│  │        │            │            │              │未扣案之販賣毒品│
│  │        │            │            │              │所得新臺幣壹萬伍│
│  │        │            │            │              │仟元沒收，如全部│
│  │        │            │            │              │或一部不能沒收時│
│  │        │            │            │              │，以其財產抵償之│
│  │        │            │            │              │。              │
└─┴────┴──────┴──────┴───────┴────────┘
附表三
┌─┬──────┬───────┬────────┬────────┐
│編│扣案物名稱  │數量或份量    │處分方式        │法律依據        │
│號│            │              │                │                │
├─┼──────┼───────┼────────┼────────┤
││海洛因      │貳包（驗餘含袋│沒收銷燬        │毒品危害防制條例│
│  │            │重計5.71公克）│                │第18條第1項前段 │
│  │            │              │                │                │
├─┼──────┼───────┼────────┼────────┤
││分裝袋      │17只          │沒收            │毒品危害防制條例│
│  │            │              │                │第19條第1項     │
│  │            │              │                │                │
├─┼──────┼───────┼────────┼────────┤
││電子秤      │1臺           │沒收            │毒品危害防制條例│
│  │            │              │                │第19條第1項     │
├─┼──────┼───────┼────────┼────────┤
││塑膠分裝吸管│1支           │沒收            │毒品危害防制條例│
│  │            │              │                │第19條第1項     │
├─┼──────┼───────┼────────┼────────┤
││行動電話暨其│行動電話貳具；│沒收            │毒品危害防制條例│
│  │內置門號為  │晶片卡2枚     │                │第19條第1項     │
│  │0000000000、│              │                │                │
│  │0000000000號│              │                │                │
│  │之SIM卡     │              │                │                │
└─┴──────┴───────┴────────┴────────┘